【裁判字號】    89,訴,173
【裁判日期】    890406
【裁判案由】    搶奪
【裁判全文】
臺灣臺北地方法院刑事判決                          八十九年度訴字第一七三號
    公  訴  人   臺灣臺北地方法院檢察署檢察官
    被      告   甲○○
右列被告因搶奪案件，經檢察官提起公訴（八十八年度偵字第二二０一二號），本院
判決如左：
    主  文
甲○○無罪。
    理  由
一、公訴意旨略以：被告甲○○為籌措購買毒品之費用，與丁○○（經台灣臺北地方
    法院檢察署通緝中）共同基於意圖為自己不法所有之概括犯意聯絡，分別於八十
    八年七月十五日上午九時三十分許及七月十八日上午九時三十分許，各在臺北市
    文山區○○街二十一巷三弄五號前及羅斯福路五段二三六巷一弄口，由被告甲○○騎乘丁○○所有車號ＤＤＬ—八二二號之機車後載丁○○，丁○○則自被害人
    丙○○○、乙○○○身後徒手搶奪其等所有掛於脖子之金項鍊各一條及玉佩一只
    ，得手後，由丁○○取走變賣，因認被告涉有刑法第三百二十五條第一項之搶奪
    罪嫌云云。
二、按犯罪事實應依證據認定之，無證據不得推定其犯罪事實。又不能證明被告犯罪
    者，應諭知無罪之判決。刑事訴訟法第一百五十四條、第三百零一條第一項分別
    定有明文。經查公訴人認被告涉有右開罪嫌無非係以被告於警訊及偵查中之自白
    、被害人丙○○○、乙○○○之指述、金飾來源證明書為主要論據。訊之被告甲○○堅決否認有何右開犯行，辯稱：伊真的沒有做，是警察亂寫的，且實際上並
    不認識被害人，當天被害人在警局亦未能指認伊。曾經與丁○○騎機車出去玩，
    有拿媽媽的手鍊一條拜託丁○○拿去金飾店販賣，賣得新台幣三、四千元，並沒
    有搶奪等語。惟查：（一）被告於第一次警訊時稱：從八十八年七月份起開始犯
    案，地點在萬華、景美、板橋一帶，有時自己犯案，有時與丁○○一起犯案，搶
    奪之財物多為項鍊及手鍊，大部分由丁○○拿去西園路和廣州街一帶之銀樓販賣
    云云。第二次警訊時則稱：曾於八十八年七月與丁○○共同搶奪兩次云云；而於
    偵訊時先承認與丁○○共同搶奪四次，始又承認共同搶奪二次，供詞前後不一，
    已有蹊蹺。（二）被害人乙○○○於本院調查中（經本院提示被告照片）證稱：
    在警察局有指認被告，但無法確定，且照片中之被告較矮，而當天搶我的人身高
    較被告為高等語；證人丙○○○於本院調查中（經本院提示被告照片）亦稱：無
    法指認被告即為搶奪伊之人，只記得身材不矮，又警員所提示之項鍊，亦非伊之
    財物等語。是以本件被害人並未確切指出被告即為搶奪渠等財物之人。（三）又
    查丁○○出具之金飾來源證明書四紙，其中有二紙之日期分別為八十八年六月八
    日及六月十日，而本件強奪案件係發生於同年七月，時間已有不符。另兩紙證明
    書中所記載之品名則各為手鍊及小手鍊，與上開被害人被搶奪之財物均為項鍊亦
    不符合。足見被告所辯並無搶奪被害人之項鍊等情尚堪採信。依上所述，公訴人
    所舉之證據不足以證明被告犯罪，此外本院復查無其他證據證明被告確有搶奪犯
    行，不能證明被告犯罪，揆諸首揭規定，依法應諭知無罪之判決。
三、至臺灣臺北地方法院檢察署八十九年度偵字第一九八四號案件移送併案審理意旨
    略以：被告甲○○意圖為自己不法所有，夥同丁○○，分別於八十八年六月三日
    十七時許及同年月二十六日九時十五分許，騎乘機車，以假籍問路之方式，趁被
    害人鄭蘇李春、黃郭玉女二人不備之際，搶奪其頸部之金項鍊各一條，得逞後，
    ，變賣給葉政立所經營之金元成營樓，所得贓款平分花用，因認被告甲○○涉有
    搶奪罪嫌。經查本件被告既經諭知無罪，已如前述，即與移送併案審理之案件，
    非同一案件，本院無從併予審判，自應退由檢察官另行處理，併此說明。
據上論斷，應依刑事訴訟法第三百零一條第一項，判決如主文。
本案經檢察官羅松芳到庭執行職務
中      華      民      國       八十九       年     四     月    六    日
                                      臺灣臺北地方法院刑事第九庭
                                          法  官  黃  雯  惠
右正本證明與原本無異。
如不服本判決，應於判決送達後十日內，向本院提出上訴狀。
                                          書記官  林  素  霜
中      華      民      國       八十九       年     四     月   十一   日


司法院資訊處製作；財團法人民間司法改革基金會備份。
